【裁判字號】    98,易,2899
【裁判日期】    981231
【裁判案由】    竊盜等
【裁判全文】
臺灣板橋地方法院刑事判決              98年度易字第2899號
公  訴  人  臺灣板橋地方法院檢察署檢察官
被      告  甲○○
選任辯護人  孫大龍律師
上列被告因竊盜案件，經檢察官提起公訴（98年度偵字第28058
號），本院判決如下：
    主  文
甲○○竊盜，共貳罪，均累犯，各處有期徒刑肆月，如易科罰金
，皆以新臺幣壹仟元折算壹日。應執行有期徒刑陸月，如易科罰
金，以新臺幣壹仟元折算壹日。
被訴普通傷害部分公訴不受理。
    事  實
一、甲○○前因竊盜案件，經本院以97年度簡字第6596號判決判
    處有期徒刑1 月又15日確定，甫於民國98年2 月17日易科罰
    金執行完畢。仍不知悔改，竟基於意圖為自己不法所有之竊
    盜犯意，於98年9 月17日3 時許，見停放於臺北縣三重市○
    ○○路286 號前任瓊茹所有車號888-EFZ 號重型機車之鑰匙
    疏未取下，乃以轉動鑰匙啟動電門之方式將該車駛離現場竊
    取得手，並即更換改懸其所有之車號PMX-800 號機車車牌，
    藉以躲避員警查緝。
二、復於98年10月10日3 時50分許，因騎乘前開竊得機車行經臺
    北縣三重市○○街25號前時，發現乙○○酒後躺臥其所駕車
    號5L-0063 號自小客車之車門未鎖，遂認有機可趁，乃另基
    於意圖為自己不法所有之竊盜犯意，俯身進入車內徒手竊取
    乙○○放置於右後褲袋之黃色皮夾得手，待欲轉身離去，乙
    ○○突行轉醒發覺此情，隨即展開追捕，並在甲○○發動機
    車催動油門之際即時捉住其皮帶始未令其逃離。嗣經巡邏員
    警恰至現場而將之逮捕，並扣得乙○○所有為甲○○丟置於
    地之黃色皮夾1 個，及該輛車號888-EFZ 號重型機車1 臺與
    鑰匙1 支，終查得上情。
三、案經任瓊茹、乙○○訴由臺北縣政府警察局三重分局報告臺
    灣板橋地方法院檢察署檢察官偵查起訴。
    理  由
壹、證據能力部分：
一、證人即告訴人乙○○在警詢所言無證據能力：本案中證人乙
    ○○於警詢中之所言，係屬被告以外之人所為之陳述，業經
    辯護人於本院準備程序中就證據能力部分聲明異議，經查其
    所為之警詢證詞，既未經公訴人舉證釋明有何刑事訴訟法第
    159 之2 至之5 規定例外得援為證據之情形，依同法第159
    條第1 項，應認無證據能力。
二、查本判決下列所引用各項供述證據方法之證據能力，當事人
    於本院準備程序及審判期日中均未予爭執，且迄至言詞辯論
    終結前亦未再聲明異議，本院審酌該等言詞陳述及書面作成
    時之情況，並無不宜作為證據之情事，依刑事訴訟法第159
    條之5 之規定，自均得作為證據。又其餘非屬供述證據部分
    ，查亦無違法取得之狀況存在，應亦得作為證據。
貳、有罪部分：
一、訊據被告甲○○對上開犯罪事實全予坦承不諱，經核亦與證
    人即告訴人任瓊茹於警詢，及乙○○於本院審理時，就其等
    被害情節所為之相關指證內容幾無出入，此外另有贓物認領
    保管單兩紙、查獲現場照片等在卷可資為憑，凡此均足證被
    告前開出於任意性之自白確與事實相符。從而，本案事證已
    臻明確，被告犯行已堪認定，應予依法論科。
二、核被告所為，係犯刑法第320 條第1 項之竊盜罪。公訴人認
    被告就事實二所涉係屬刑法第321 條第1 項第3 款之攜帶兇
    器竊盜罪嫌雖有未恰（詳見下述），惟其基本社會事實尚屬
    同一，爰於不妨害起訴事實同一之範圍內，予以變更起訴法
    條。被告所為之兩次竊盜犯行，犯意各別，行為互殊，時地
    有異，應予分論併罰。查被告前即曾因竊盜案件，經本院以
    97年度簡字第6596號判決判處有期徒刑1 月又15日確定，於
    98年2 月17日易科罰金執行完畢，有臺灣高等法院被告前案
    紀錄表乙份存卷足查，其於5 年之內故意再犯本案有期徒刑
    以上之前開各罪，均為累犯，皆應依法加重其刑。爰審酌被
    告竊盜犯行已非初次經法院判處罪刑，此觀諸前開卷附被告
    前案紀錄表即可明瞭，其屢屢貪圖己身利益，不知尊重他人
    財產法益而下手行竊財物，無端致被害人之權利遭受相當損
    害，被告雖請本院一併慮及其子心智存有重度障礙，係在不
    得已情況下始犯本案，然被告正值壯年，以其所自行提出曾
    獲頒發之各紙榮譽獎狀，可見被告本存相當之工作熱誠，如
    重為將之妥善運用並發揮專長，另循勉力賺取生活所需之法
    ，當仍大有可為，被告今既自甘捨卻此途，謀為本案犯行，
    如斯動機實仍有非難必要，然亦考量被告於犯罪後尚能自白
    犯行，願坦承己非，態度尚佳，及其犯罪目的、手段等一切
    情狀，分別量處如主文所示之刑，併諭知易科罰金之折算標
    準，再定應執行之刑，及諭知易科罰金折算標準，以資懲儆
    。
三、公訴意旨另以：被告於事實二所載時地，係以其所攜帶客觀
    上足供兇器使用之剪刀1 把剪開告訴人乙○○褲袋（毀損部
    分未據告訴）後，將其置於該處之黃色皮夾竊取得手，因認
    被告就此係涉犯刑法第321 條第1 項第3 款之攜帶兇器竊盜
    罪嫌等語。按犯罪事實應依證據認定之，無證據不得認定犯
    罪事實，刑事訴訟法第154 條第2 項定有明文。訊據被告於
    本院準備程序與審理時堅決否認上情，辯護人並為其辯稱該
    把剪刀僅係被告前即置放於機車車廂內，用作修剪指甲之物
    ，絕非本案犯罪工具。經查，證人乙○○於本院審理時，已
    就其褲袋是否確係遭被告以剪刀剪破一事具結表示難予肯定
    ，並稱其於警詢時，係因發現褲袋破損，綜合員警扣得之被
    告所持該把剪刀，始作成「睡到一半就發現有人用剪刀在剪
    伊的牛仔褲右後方口袋」之推論；再觀諸卷附攝得之告訴人
    乙○○當日身著衣物外觀照片，可清楚發現告訴人乙○○所
    穿上衣之右側腰部附近存有兩處破損，據其所述，此係因遭
    被告騎車拖行所致之痕跡，則於照片當中，雖亦得查見告訴
    人乙○○之右後褲袋存有經外力破壞之現象，惟於本案既難
    排除該等破損狀態是在告訴人乙○○遭拖行時所一併造成之
    此等可能，在該條牛仔外褲已為告訴人乙○○先行丟棄難再
    詳為勘驗之情形下，自難遽認其破損原因究竟為何，遑論斷
    言必係被告持剪刀剪割所致；況如證人乙○○所證稱之：被
    告在對向（車道）發動，機車準備要走了，伊看到時，被告
    是用跑的，還沒有上車，伊有看到被告跑過去騎車的經過等
    語，則以查獲照片所示之該把扣案剪刀，是在被告所騎機車
    座墊下方置物箱內香菸盒中取出之物此情以為對照，證人乙
    ○○既已自承當時在追捕之間並未發現被告另有開啟置物箱
    擺入物品之任何舉動，被告倘真曾持用該把剪刀以為行竊，
    其在轉瞬之間隨遭拉住皮帶終為巡邏員警到場逮捕，又怎有
    餘裕抽身再將剪刀放入車廂之內，而非由其身上直接取出，
    是被告前於警詢、偵訊時所稱確有持剪刀行竊之自白言語，
    綜上可知真實性反大有可疑。按攜帶兇器竊盜，固不限於攜
    帶之初即有行兇意圖之此等類型，然至少仍以行為人對持有
    該工具係作犯罪使用之此點有其認識為成罪要件，本案雖於
    被告騎乘之機車置物箱內扣得上開剪刀，惟衡酌被告在行為
    之時，機車停放位置遠在對向車道之旁，參照卷存照片足見
    車道本有相當寬度，並未處於被告當時伸手可及範圍之內，
    則一來本已難謂被告將該把剪刀置於機車座墊之下絕非出於
    偶然此情，再者亦無憑據足徵被告行竊之際，確有將之視作
    犯罪工具之積極證據。準此，對被告就其於事實二時地所為
    犯行，自無由逕論以攜帶兇器竊盜罪責，是就此原應諭知被
    告無罪之判決，惟依公訴人之所認，此部分如成立犯罪，與
    前開被告經論處罪刑之竊盜事實部分，本存基本構成要件相
    同之一罪關係，本院爰不另為無罪之諭知，附此敘明。
參、公訴不受理部分：
一、公訴意旨另稱：被告於事實二之時地，曾於遭告訴人乙○○
    抓住之際，基於傷害犯意，猛催機車油門加速離去，致告訴
    人乙○○遭拖行數公尺，使其受有下背挫傷及擦傷等傷害，
    因認被告另涉犯刑法第277條第1項之普通傷害罪嫌等語。
二、按告訴乃論之罪，告訴人於第一審辯論終結前得撤回其告訴
    ；又告訴經撤回者，應諭知不受理之判決，刑事訴訟法第23
    8 條第1 項及第303 條第3 款分別定有明文。
三、查本案告訴人乙○○告訴被告之傷害案件，起訴書認被告係
    涉有刑法第277 條第1 項之普通傷害罪嫌，依同法第287 條
    前段之規定，須告訴乃論。茲因告訴人已對被告撤回告訴，
    有聲請准予撤回刑事告訴狀乙紙在卷可稽，依照首開說明，
    就此部分爰另為諭知不受理之判決。
據上論斷，應依刑事訴訟法第第299 條第1 項前段、第300 條、
第303 條第3 款，刑法第320 條第1 項、第47條第1 項、第41條
第1 項前段、第51條第5 款，刑法施行法第1 條之1 第1 項、第
2 項前段，判決如主文。
本案經檢察官蘇振文到庭執行職務。
中    華    民    國    98    年    12    月    31    日
                  刑事第六庭  法  官  盧軍傑
上列正本證明與原本無異。
如不服本判決，應於判決送達後10日內敘明上訴理由，向本院提
出上訴狀 (應附繕本) ，上訴於臺灣高等法院。其未敘述上訴理
由者，應於上訴期間屆滿後20日內向本院補提理由書「切勿逕送
上級法院」。
                              書記官  周玉茹
中    華    民    國    98    年    12    月    31    日
附錄本判決論罪科刑法條全文：
中華民國刑法第320條
意圖為自己或第3人不法之所有，而竊取他人之動產者，為竊盜
罪，處5年以下有期徒刑、拘役或500元以下罰金。
意圖為自己或第3人不法之利益，而竊佔他人之不動產者，依前
項之規定處斷。
前2項之未遂犯罰之。

司法院資訊處製作；財團法人民間司法改革基金會備份。
